臺灣高等法院臺中分院刑事判決　　　 100年度上訴字第1665號
　　　　　　　　　　　　　　　　　 100年度上訴字第1667號
上　訴　人　臺灣臺中地方法院檢察署檢察官
上　訴　人
即　被　告　陳永洲
選任辯護人　許漢鄰律師
上列上訴人因被告違反毒品危害防制條例案件，不服臺灣臺中地
方法院100年度訴字第568、1110號中華民國100年7月12日第一審
判決（起訴案號：臺灣臺中地方法院檢察署99年度偵字第22935
號，及追加起訴案號：臺灣臺中地方法院檢察署99年度偵字第26
344號），提起上訴，本院判決如下：
    主    文
上訴駁回。
    犯罪事實
一、陳永洲於民國96年間，曾犯施用第二級毒品罪，經臺灣臺中
    地方法院96年度中簡字第731號判決判處有期徒刑4月，減為
    有期徒刑2月確定，並於96年8月14日執行完畢。詎其猶不知
    悔改，復明知海洛因、甲基安非他命分別為毒品危害防制條
    例第2條第2項第1款、第2款所規定之第一級毒品及第二級毒
    品，其中甲基安非他命並為藥事法所規定之禁藥，均不得非
    法持有、販賣、轉讓，竟為報答賴勝益供其吃飯之恩情，
    而與賴勝益基於販賣第一級毒品海洛因及第二級毒品甲基安
    非他命以營利之犯意聯絡，共同販賣第一級毒品海洛因予張
    怡姍三次，販賣第二級毒品甲基安非他命予張怡姍一次（即
    下列(一)至(四)部分），為獲得姓名年籍均不詳綽號「阿光」
    之成年男子免費提供少許第二級毒品甲基安非他命施用，而
    與該「阿光」之成年男子基於販賣第二級毒品甲基安非他命
    以營利之犯意聯絡，共同販賣第二級毒品甲基安非他命予袁
    建壬四次、陳國雄一次（即下列(五)至(九)部分），為獲得姓
    名年籍均不詳綽號「阿吉」之成年男子免費提供少許第二級
    毒品甲基安非他命施用，而與該「阿吉」之成年男子基於販
    賣第二級毒品甲基安非他命以營利之犯意聯絡，共同販賣第
    二級毒品甲基安非他命予陳國雄一次（即下列(十)部分），
    基於轉讓禁藥甲基安非他命之犯意，無償轉讓禁藥甲基安非
    他命因予袁建壬一次（即下列(十一)部分）：
(一)、張怡姍於99年4月初某日，至賴勝益位於臺中市南屯區文山
    東巷11之9號之租屋處，欲向賴勝益購買價值新臺幣（下同
    ）16萬元之海洛因，張怡姍當場先交付現金7萬元予賴勝益
    收受，賴勝益即與張怡姍約定翌日中午在南屯區○○○路與
    嶺東路口之九鼎豆花店（下稱九鼎豆花店）附近見面交易。
    翌日，賴勝益駕駛車牌號碼0391-LG號、蘋果綠色之休旅車
    搭載陳永洲前往約定地點，張怡姍抵達約定地點後，即坐上
    賴勝益所駕駛之休旅車，依賴勝益指示將餘額9萬元交由陳
    永洲清點，陳永洲清點無誤後將金錢交予賴勝益，賴勝益另
    指示陳永洲將其持用非其所有之0000000000號行動電話告知
    張怡姍，供張怡姍日後聯絡購買毒品之用。賴勝益旋即在九
    鼎豆花店附近令張怡姍下車並在該處等候，再駕車搭載陳永
    洲前往臺中市南屯區○○○路430巷精密機械園區（下簡稱
    精密機械園區）南側，將以衛生紙包裹之海洛因10包交予陳
    永洲，指示陳永洲將之藏放於臺電路燈號碼28區310757號路
    燈下之草叢內，陳永洲隨後騎乘車號不詳之機車前往九鼎豆
    花店附近，引領張怡姍前往該處拿取該10包海洛因，而交易
    完成。
(二)、張怡姍於99年5月2日，在南投縣草屯鎮草屯療養院附近之7-
    11便利超商，使用000-0000000號公共電話撥打至陳永洲持用
    之0000000000號行動電話聯絡見面事宜，雙方約定在臺中市
    南屯區嶺東大學（下稱嶺東大學）附近見面。二人抵達該處
    後，張怡姍即向陳永洲表示要購買價值3萬2000元之海洛因
    ，並當場交付現金3萬2000元予陳永洲，且依陳永洲之意在
    現場等候。陳永洲旋即至賴勝益前開租屋處將3萬2000元交
    予賴勝益，賴勝益再將以衛生紙包裹之海洛因2包交予陳永
    洲，並指示陳永洲將海洛因持至精密機械園區○○路燈下之
    草叢藏放，陳永洲藏放完畢後，騎乘機車至嶺東大學，通知
    張怡珊至該處拿取該2包海洛因，而完成交易。
(三)、張怡姍於99年5月21日，至賴勝益前揭租屋處，欲向賴勝益
    購買毒品。賴勝益即於是日15時56分許，持用非其所有之00
    00000000號行動電話撥打陳永洲持用之0000000000號行動電
    話，要求陳永洲至其租屋處前詢問張怡姍有何事。陳永洲依
    指示前往賴勝益租屋處將張怡姍帶離現場後，張怡姍即向陳
    永洲表示欲購買2萬2000元之甲基安非他命，陳永洲要張怡
    姍先駕駛自用小客車至嶺東大學附近之豆花店等候。陳永洲
    亦隨即騎乘機車至該處，坐上張怡姍駕駛之自用小客車向張
    怡姍收取現金2萬2000元後，要求張怡姍在該處等候。陳永
    洲將2萬2000元帶回賴勝益租屋處交予賴勝益，賴勝益將以
    衛生紙包裹之甲基安非他命1包交予陳永洲，令陳永洲將該
    包甲基安非他命攜至精密機械園區○○路燈下之草叢藏放，
    陳永洲依指示藏放甲基安非他命後，旋即騎乘機車至前開豆
    花店，通知張怡珊前往該處拿取該包甲基安非他命，而完成
    交易。
(四)、張怡姍於99年5月28日15時27分許，在草屯鎮友人家中，使
    用000-0000000號電話撥打至陳永洲使用之0000000000號行
    動電話聯絡見面事宜，陳永洲向張怡姍表示抵達臺中後再聯
    絡。陳永洲隨即於同日15時49分許，向他人借用0000000000
    號行動電話撥打至賴勝益持用之0000000000號行動電話，告
    知張怡姍欲至臺中市區情事，賴勝益要陳永洲向張怡姍確認
    來訪目的。張怡姍抵達臺中市後，即於同日20時9分許，在
    臺中市○○區○○路上之加油站，使用號碼00-00000000號
    公共電話撥打至陳永洲持用之0000000000號行動電話聯絡見
    面事宜，雙方約定在嶺東大學九鼎豆花店附近見面。嗣陳永
    洲騎乘機車至該處，坐上張怡姍駕駛之自用小客車，張怡姍
    表示欲購買3萬2000元之海洛因，並交付現金3萬2000元予陳
    永洲，陳永洲要求張怡姍在該處等候，旋騎乘機車至賴勝益
    前揭租屋處，將3萬2000元交予賴勝益，賴勝益即將以衛生
    紙包裹之海洛因2包交予陳永洲，令陳永洲將海洛因帶至精
    密機械園區○○路燈下之草叢藏放，陳永洲依指示藏放海洛
    因後，復騎乘機車至九鼎豆花店附近，通知張怡姍至該處拿
    取該2包海洛因，而完成交易。
(五)、袁建壬（綽號阿呆）於99年8月1日18時許，以0000000000號
    行動電話撥打陳永洲所有持用之三星廠牌0000000000號行動
    電話，表示欲購買甲基安非他命。雙方約定在袁建壬位於臺
    中市○○區○○路61之7號之住處附近交易，袁建壬交付現
    金1000元予陳永洲，陳永洲即騎乘機車至臺中市○○路上之
    「神采飛揚遊藝場」（下簡稱神采飛揚遊藝場），將1000元
    交予「阿光」，「阿光」將甲基安非他命1包交予陳永洲，
    陳永洲再騎乘機車返回袁建壬上開住處，將該包甲基安非他
    命交予袁建壬，而完成交易。
(六)、袁建壬於99年8月10日21時11分許，以0000000000號行動電
    話與陳永洲所有持用之三星廠牌0000000000號行動電話聯絡
    ，表示欲購買甲基安非他命，陳永洲應允後，袁建壬前往陳
    永洲位於臺中市南屯區○○○路83之2號之住處交付現金500
    元予陳永洲後，陳永洲騎乘機車至「神采飛揚遊藝場」，將
    500元交予「阿光」，「阿光」將甲基安非他命1包交予陳永
    洲，陳永洲再騎乘機車至袁建壬前揭住處，將該包甲基安非
    他命交予袁建壬，而完成交易。
(七)、袁建壬於99年8月13日15時21分許，以0000000000號行動電
    話撥打陳永洲所有持用之三星廠牌0000000000號行動電話，
    表示要購買500元之甲基安非他命，陳永洲應允後，即至袁
    建壬住處附近之土地公廟，向袁建壬收取現金500元後，騎
    乘機車至「神采飛揚遊藝場」將500元交予「阿光」，「阿
    光」再將甲基安非他命1包交予陳永洲，令陳永洲持至袁建
    壬上開住處交予袁建壬，而完成交易。
(八)、袁建壬於99年8月15日20時17分許，以0000000000號行動電
    話撥打陳永洲所有持用之三星廠牌0000000000號行動電話，
    聯絡要購買甲基安非他命事宜。雙方約定在袁建壬前開住處
    交易，陳永洲先前往袁建壬住處向其收取500元後，騎乘機
    車前往「神采飛揚遊藝場」將500元交予「阿光」，「阿光
    」即將甲基安非他命1小包交予陳永洲，陳永洲再返回袁建
    壬住處，將該包甲基安非他命交予袁建壬，而完成交易。
(九)、陳國雄（綽號阿雄）於99年7月30日18時48分許、21時44分
    許，以0000000000號行動電話撥打陳永洲所有持用之三星廠
    牌0000000000號行動電話，向陳永洲表示欲購買甲基安非他
    命，陳永洲則表示翌日再進行交易。陳國雄於99年8月1日18
    時2分許再以0000000000號行動電話撥打陳永洲所有持用之
    三星廠牌0000000000號行動電話，聯繫交易甲基安非他命事
    宜後，陳永洲旋即前往陳國雄位於臺中市○○區○○路80巷
    27號之住處向陳國雄收取500元，再騎乘機車至「神采飛揚
    遊藝場」將500元交予「阿光」，並自「阿光」處取得甲基
    安非他命1包後，再返回陳國雄住處，將該包甲基安非他命
    交予陳國雄，而完成交易。
(十)、陳國雄於99年8月14日20時39分許、20時55分許，以0000000
    000號行動電話撥打陳永洲所有持用之三星廠牌0000000000
    號行動電話，詢問陳永洲有無甲基安非他命可供販賣，陳永
    洲表示可以，並至陳國雄上開住處向陳國雄收取500元，再
    至「神采飛揚遊藝場」將500元交予「阿吉」，「阿吉」即
    將甲基安非他命1包交予陳永洲，陳永洲再持之返回陳國雄
    住處，將該包甲基安非他命交予陳國雄，而完成交易。
(十一)、陳永洲於99年8月4日18時42分許，以其所有持用之三星廠牌
    0000000000號行動電話，與袁建壬持用之0000000000號行動
    電話聯絡後，在袁建壬前開住處附近，無償轉讓禁藥甲基安
    非他命1包（無證據證明淨重達10公克以上）予已成年之袁
    建壬一次。
(十二)、嗣經警對賴勝益持用之0000000000號行動電話、陳永洲所有
    持用之0000000000號行動電話實施通訊監察取得情資，並經
    張怡姍、袁建壬、陳國雄指證後，始查悉上情，而陳永洲對
    於前揭販賣第一級毒品海洛因及第二級毒品甲基安非他命之
    行為，於偵審中均自白不諱。
二、案經南投縣警察局中興分局報請臺灣臺中地方法院檢察署檢
    察官偵查起訴暨追加起訴。
    理    由
壹、證據能力部分：
一、按被告以外之人於審判外之陳述，雖不符刑事訴訟法第159
    條之1至之4等四條之規定，而經當事人於審判程序同意作為
    證據，法院審酌該言詞陳述或書面陳述作成時之情況，認為
    適當者，亦得為證據，當事人、代理人或辯護人於法院調查
    證據時，知有刑事訴訟法第159條第1項不得為證據之情形，
    而未於言詞辯論終結前聲明異議者，視為有前項之同意。同
    法第159條之5定有明文。本案證人張怡姍、袁建壬、陳國雄
    於警詢時之陳述，其性質屬於證人於審判外之陳述，而為傳
    聞證據，且查無符合刑事訴訟法第159條之1至之4等四條之
    情形，原雖無證據能力，然上開供述證據內容，業經本院審
    理時予以提示並告以要旨，且經檢察官、被告及辯護人表示
    意見，當事人已知上述供述證據乃傳聞證據，卻均未表示無
    證據能力，本院審酌上開供述證據作成時，並無人情施壓或
    干擾，亦無不當取供之情形，認為以之作為本案之證據亦屬
    適當，而有證據能力。
二、被告以外之人於偵查中向檢察官所為之陳述，除顯有不可信
    之情況者外，得為證據，刑事訴訟法第159條之1第2項定有
    明文。偵查中對被告以外之人所為之偵查筆錄，或被告以外
    之人向檢察官所提之書面陳述，性質上均屬傳聞證據，惟現
    階段刑事訴訟法規定檢察官代表國家偵查犯罪、實施公訴，
    依法其有訊問被告、證人及鑑定人之權，證人、鑑定人且須
    具結，而實務運作時，檢察官偵查中向被告以外之人所取得
    之陳述，原則上均能遵守法律規定，不致違法取供，其可信
    度極高，是以被告以外之人前於偵查中所為之證述，除反對
    該項供述得具有證據能力之一方，已釋明「顯有不可信之情
    況」之理由，且於審判中已主張詰問該被告以外之人，而未
    獲詰問的機會外，不宜遽指該證人於偵查中之陳述不具證據
    能力。本案證人張怡姍、袁建壬、陳國雄於偵查中具結所為
    之證述，被告及辯護人均未提及有何顯不可信之情況，自具
    有證據能力。
三、按司法警察機關依法定程序執行監聽取得之錄音，係以錄音
    設備之機械作用，真實保存當時通訊之內容，如通訊一方為
    受監察人，司法警察在監聽中蒐集所得之通訊者對話，若其
    通話本身即係被告進行犯罪中構成犯罪事實之部分內容，自
    與所謂「審判外之陳述」無涉，應不受傳聞法則之規範，當
    然具有證據能力。至司法警察依據監聽錄音結果予以翻譯而
    製作之監聽譯文，屬於文書證據之一種，於被告或訴訟關係
    人對其譯文之真實性發生爭執或有所懷疑時，法院固應依刑
    事訴訟法第165條之1第2項規定，以適當之設備，顯示該監
    聽錄音帶之聲音，以踐行調查證據之程序，俾確認該錄音聲
    音是否為通訊者本人及其內容與監聽譯文之記載是否相符，
    或傳喚該通訊者，或依其他法定程序，為證據調查。倘被告
    或訴訟關係人對該通訊監察譯文之真實性並不爭執，即無勘
    驗辨認其錄音聲音之調查必要性，法院於審判期日如已踐行
    提示監聽譯文供當事人辨認或告以要旨，使其表示意見等程
    序並為辯論者，其所為之訴訟程序即無不合（參最高法院97
    年度台上字第5940號判決意旨參見）。本件對於共犯賴勝益
    持用之0000000000號行動電話、陳永洲所有持用之00000000
    00號行動電話所為之通訊監察譯文，被告與辯護人於本院提
    示調查時均未表示爭執，自有證據能力。
四、除法律另有規定外，實施刑事訴訟程序之公務員因違背法定
    程序取得之證據，其有無證據能力之認定，應審酌人權保障
    及公共利益之均衡維護，刑事訴訟法第158條之4定有明文。
    本案所引用之非供述證據，並無證據證明係實施刑事訴訟程
    序之公務員違背法定程序所取得，且經本院於審中提示並告
    以要旨而為調查時，檢察官、被告及辯護人均未表示無證據
    能力，自應認均具有證據能力。
貳、認定犯罪事實之證據及理由：
一、上揭犯罪事實業經被告陳永洲於警詢、檢察官偵訊、原審及
    本院審理中均自白不諱，此有各該筆錄在卷可稽，核與證人
    張怡姍（參第4335號他卷第85-90、169-173頁筆錄）、袁建
    壬（參第4335號他卷第4-8、20-22頁筆錄）、陳國雄（參第
    4335號他卷第26-30、41-42頁筆錄）於警詢、檢察官偵訊中
    所證述之情節相符，並有如附表二所示之0000000000、0000
    000000號行動電話通訊監察譯文在卷可佐。又袁建壬於99年
    間曾因施用第二級毒品案件，經原審法院裁定移送觀察、勒
    戒，陳國雄、張怡珊亦於99年間因施用第一級及第二級毒品
    案件，分別經原審法院及臺灣南投地院裁定移送觀察、勒戒
    ，此有袁建壬、陳國雄、張怡珊之臺灣高等法院被告前案紀
    錄表各1份在卷可憑（參原審第1110號卷第24-36頁），足認
    袁建壬、陳國雄均有施用第二級毒品甲基安非他命之行為，
    張怡姍亦有施用第一級毒品海洛因及第二級毒品甲基安非他
    命之行為，而均有對外取得毒品之需求，是以渠三人證述向
    被告購買毒品，及其中證人袁建壬證稱被告無償轉讓甲基安
    非他命予其施用之詞，均堪採信。
二、辯護人雖辯稱：犯罪事實(一)至(四)販賣第一級毒品海洛因及第
    二級毒品甲基安非他命予張怡姍部分，均是幫助賴勝益販賣
    而已，賴勝益與張怡姍約定購買之價金及數量各為何，被告
    並未參與，故此部分僅構成幫助犯，另犯罪事實(五)至(十)販賣
    第二級毒品甲基安非他命予袁建壬、陳國雄部分，均僅基於
    幫助袁建壬、陳國雄代購，並無營利之意圖，故此部分應成
    立幫助施用毒品罪，退步言之，縱認被告有營利之意圖，惟
    依袁建壬、陳國雄所述，被告係「以原價」轉讓毒品予袁建
    壬及陳國雄，亦僅得以轉讓毒品罪論處等語。惟：
  1.按現行刑法關於正犯（共同正犯）、從犯（幫助犯）之區別
    ，係以其主觀之犯意及客觀之犯行為標準。凡以自己犯罪之
    意思而參與犯罪，無論其所參與者是否係犯罪構成要件之行
    為，皆為正犯，其以幫助他人犯罪之意思而參與犯罪，其所
    參與者，苟係犯罪構成要件之行為，亦為正犯（共同正犯）
    ，必以幫助他人犯罪之意思而參與犯罪，其所參與者又為犯
    罪構成要件以外之行為，始為從犯（幫助犯）（參最高法院
    25年上字第2253號判例）。而聯絡毒品買賣、交付毒品、收
    取毒品買賣價金等行為，均屬販賣毒品罪構成要件事實之部
    分行為，苟有參與其事，即係分擔實行犯罪行為，自應負共
    同販賣毒品罪責，是就毒品交易之時間、地點、金額數量之
    磋商，及毒品之實際交付、收取現款，均係構成販賣毒品罪
    之重要核心行為（參最高法院98年度台上字第4234號判決）
    。查本件犯罪事實(一)部分，被告有點收購毒者張怡姍所交付
    之價款9萬元，並引領張怡姍到精密機械園區○○○路燈號
    碼28區310757號路燈下之草叢內，拿取其藏放之海洛因，犯
    罪事實(二)至(四)部分，其不僅與購毒者張怡珊事前聯繫購毒事
    宜，並向張怡珊收取價款，復將毒品海洛因或甲基安非他命
    藏放在前揭路燈下之草叢內後，通知張怡姍至該處拿取，依
    前揭最高法院判例、判決意旨，被告所為顯係販賣毒品罪之
    重要核心行為，自均屬正犯，而非幫助犯。
  2.按所謂販賣行為，須以營利之意思而販入或賣出，方足構成
    ，倘於有償讓與他人之初，係基於營利之意思，並已著手實
    施，而因故無法高於購入原價出售，最後不得不以原價或低
    於原價讓與他人時，仍屬販賣行為（參最高法院84年度第3
    次刑事庭會議決議）。查被告於99年9月8日在警詢中供稱：
    「因我事先會叫綽號阿吉及阿光提供少許安非他命供我施用
    」（參第4335號他卷第47頁筆錄），於100年5月17日在原審
    審理中供稱：「當時我先跟袁建壬、陳國雄收錢，我去跟藥
    頭阿光、阿吉拿毒品後，我再將甲基安非他命交給袁建壬、
    陳國雄，因為阿光、阿吉會提供我少許的甲基安非他命給我
    施用，我認罪。」等語（參原審第568號卷第110頁筆錄）。
    而按甲基安非他命係違禁品，政府查緝甚嚴，被告若非有利
    可圖，怎可能甘冒被查獲處以刑責之風險，多次義務幫袁建
    壬及陳國雄跑腿購買甲基安非他命，是其前揭謂「阿光、阿
    吉會提供我少許的甲基安非他命給我施用」等語，自符情理
    ，堪以採信，又被告既是為了獲得阿光、阿吉免費提供之甲
    基安非他命施用，乃於袁建壬、陳國雄聯絡要購買甲基安非
    他命時，跑腿收錢、交貨，其自是站在賣方意圖營利之立場
    ，依前揭說明，自應與阿光、阿吉共同論以販賣罪。再被告
    擔任如同阿光、阿吉手腳之角色，負責收錢及交貨，與阿光
    、阿吉之獲利負共同責任，故非能割裂視其收錢及交貨之行
    為，僅係「以原價」轉讓毒品予袁建壬、陳國雄，況依前揭
    說明，縱以原價或低於原價賣出，仍屬販賣行為。
三、雖然共犯賴勝益於其被起訴販賣毒品予張怡姍之案件中否認
    有販賣之行為（參原審第568號卷第143頁筆錄），證人袁建
    壬於原審審理中證稱：「我與被告住在附近，有時候會打電
    話聯絡，一起出錢叫被告去買毒品，被告拿到毒品後會到我
    住處，當場分毒品，一人一半，我於警詢、偵訊中係以國語
    回答，但不會說合資購買，就陳稱係向被告購買毒品，我想
    說買就是合資購買」等語（參原審第568號卷第64頁筆錄）
    ，證人陳國雄於原審審理中證稱：「被告沒有甲基安非命，
    如何賣給我，被告有時會出幾百元與我合資，我雖然有錢，
    卻很不想跟被告合資，被告之行為比較高調」等語（參原審
    第568號卷第70頁筆錄）。惟共犯賴勝益與被告共同販賣
    毒品予張怡姍之行為，業經原審法院100年度訴字第1266號
    判決認定構成犯罪，而與其他販毒行為，共定應執行刑為有
    期徒刑24年（參本院卷第106頁），足見共犯賴勝益否認與
    被告共同販賣毒品予張怡姍，並不可採，證人袁建壬於警
    詢及偵查中均僅證述向被告購買甲基安非他命，並未提及係
    與被告「合資」購買甲基安非他命，且其在原審審理中嗣又
    改稱之前在偵查中證稱向被告購買甲基安非他命等語正確（
    參原審第568號卷第67頁筆錄），被告於100年4月28日在原
    審亦供稱：「袁建壬所說的合資購買，不是真實的，是我販
    賣給他的。」等語（參原審第568號卷第83頁筆錄），足見
    證人袁建壬前揭證稱與被告合買之詞，僅係迴護被告之詞，
    亦不可採，證人陳國雄於警詢及偵查中均僅證述向被告購
    買甲基安非他命，並未提及係與被告「合資」購買甲基安非
    他命，且其在原審審理中另證稱其在警詢及偵查中所述，都
    是出於自由意志，所講的都是實在，其以前有說向被告購買
    500元之甲基安非他命，其不知道講出來會這麼嚴重，其與
    被告的父親是很好的朋友等語（參原審第568號卷第70頁背
    面筆錄），被告於100年4月28日在原審亦供稱：「陳國雄所
    說的合資購買，不是真實的，是我販賣給他的。」等語（參
    原審第568號卷第83頁筆錄），足見證人陳國雄前揭證稱與
    被告合買之詞，亦係迴護被告之詞，不足採信。
四、被告與賴勝益所為犯罪事實(一)至(四)之販賣第一級毒品海洛因
    及第二級毒品甲基安非他命行為，與阿光所為犯罪事實(五)至
    (九)之販賣第二級毒品甲基安非他命行為，與阿吉所為之犯罪
    事實(十)之販賣第二級毒品甲基安非他命行為，雖因並未當場
    查獲販毒事實，而無從查知共犯賴勝益、阿光、阿吉具體販
    入、賣出之實際利得金額。然按販賣第一級毒品海洛因及第
    二級毒品甲基安非他命係違法行為，非可公然為之，而海洛
    因及甲基安非他命亦無公定價格，係可任意分裝增減分量，
    且每次買賣之價格、數量，亦隨時依雙方之關係深淺、資力
    、需求量、對行情之認知、來源是否充裕、查緝是否嚴緊、
    購買者被查獲時供述購買對象之可能風險之評估等因素，而
    異其標準，機動調整，非可一概論之。從而販賣之利得，除
    非經行為人詳細供出各次所販賣之毒品之進價及售價，且數
    量俱臻明確外，實難察得其交易實情，然販賣者從價差或量
    差中牟利，方式雖異，惟其販賣行為在意圖營利則屬同一。
    從而，舉凡有償交易，除足以反證其確係另基於某種非圖利
    本意之關係外，通常尚難因無法查悉其精確之販入價格，作
    為是否高價賣出之比較，諉以無營利之意思而阻卻販賣犯行
    之追訴。本件共犯賴勝益與張怡姍，共犯阿光與袁建壬、陳
    國雄，共犯阿吉與陳國雄並非至親，倘非有利可圖，自無平
    白甘冒觸犯重罪之風險而販賣海洛因及甲基安非他命予渠等
    之理，足認渠三人主觀上確有營利之意圖甚明，而被告與渠
    三人分別共同販售毒品，自應與渠三人負相同之罪責，況被
    告本身亦受有共犯賴勝益提供其吃飯，共犯阿光、阿吉提供
    少量甲基安非他命予其施用之利益，是其自亦有營利之意圖
    。此外，本件復有0000000000、0000000000號行動電話之通
    訊監察書在卷可證（參第26344號偵卷第109-110頁、第2293
    5號偵卷第15- 16頁）。本件事證已臻明確，被告全部犯行
    ，均堪認定。
、論罪科刑部分：
一、甲基安非他命係毒品危害防制條例第2條第2項第2款之第二
    級毒品，且第二級毒品MDMA、MDA、安非他命及甲基安非他
    命等成分均屬安非他命類藥品，業經行政院衛生署75年7月1
    1日以衛署藥字第597627號公告，為有效管理安非他命類藥
    品與其衍生物之冊類及其製劑，重申公告禁止使用，而均屬
    藥事法第22條第1項第1款所規定之「禁藥」（即藥事法第22
    條第1項第1款所稱之「經中央衛生主管機關明令公告禁止製
    造、調劑、輸入、輸出、販賣或陳列之毒害藥品」）。嗣雖
    又經行政院衛生署公告列為化學合成類麻醉藥品管理，仍不
    失其為禁藥之性質（參最高法院82年度台上字第2259號判決
    ）。而明知為禁藥而轉讓者，藥事法第83條亦定有處罰明文
    。故行為人明知為禁藥即「甲基安非他命」而轉讓予他人者
    ，除成立毒品危害防制條例第8條第2項之「轉讓第二級毒品
    罪」外，亦構成藥事法第83條第1項之「轉讓禁藥罪」，此
    係屬同一犯罪行為而同時有二種法律可資處罰之「法條（規
    ）競合」情形，應依「重法優於輕法」、「後法優於前法」
    等法理，擇一處斷。而毒品危害防制條例第8條第2項轉讓第
    二級毒品罪之法定本刑為「6月以上5年以下有期徒刑，得併
    科新臺幣70萬元以下罰金」，93年4月21日修正後藥事法第8
    3條第1項轉讓禁藥罪之法定本刑為「7年以下有期徒刑，得
    併科新臺幣500萬元以下罰金」。故除轉讓之第二級毒品甲
    基安非他命達淨重10公克以上或轉予未成年人，而有應依毒
    品危害防制條例第8條第6項及第9條之規定加重其刑至2分之
    1之情形者外，則修正後藥事法第83條第1項之罪之法定本刑
    ，顯較毒品危害防制條例第8條第2項之罪之法定本刑為重，
    依前述「重法優於輕法」之法理，自應優先適用藥事法第83
    條第1項之規定處斷（參最高法院94年度台上字第7021號、9
    6年度台上字第3582號、97年度台非字第397號判決）。本件
    被告轉讓予袁建壬之甲基安非他命，並無證據證明達淨重10
    公克以上，且袁建壬係60年出生之成年人（參第4335號他卷
    第4頁筆錄），依前揭說明，自應優先適用藥事法第83條第1
    項之規定處斷。
二、按海洛因及甲基安非他命分別為毒品危害防制條例第2條第2
    項第1款、第2款所列管之第一級及第二級毒品，其中甲基安
    非他命並為藥事法所規定之禁藥，不得非法持有、轉讓及販
    賣。故核被告所為，就犯罪事實(一)、(二)、(四)部分，均係犯毒
    品危害防制條例第4條第1項之販賣第一級毒品罪，就犯罪事
    實(三)、(五)至(十)部分，均係犯毒品危害防制條例第4條第2項之
    販賣第二級毒品罪，就犯罪事實(十一)部分，則係犯藥事法第83
    條第1項之轉讓禁藥罪。
三、又被告因販賣而持有第一級毒品海洛因及第二級毒品甲基
    安非他命之低度行為，均分別為販賣第一級及第二級毒品之
    高度行為所吸收，均不另論罪。藥事法第83條第1項並未
    處罰持有禁藥之行為，是以被告無償轉讓禁藥甲基安非他命
    ，並無低度持有行為應為高度轉讓行為吸收之問題。本件
    無償轉讓禁藥甲基安非他命之數量雖然不詳，惟據證人袁建
    壬之說詞，被告係給其500元的甲基安非他命，但沒向其收
    錢（參第4335號他卷第21頁筆錄），亦即被告此次轉讓的甲
    基安非他命數量，僅值500元，應不可能在10公克以上，且
    無證據證明係在10公克以上，故無毒品危害防制條例第8條
    第6項加重其刑之適用。被告就犯罪事實(一)至(四)部分與賴
    勝益，就犯罪事實(五)至(九)部分與阿光，就犯罪事實(十)部分與
    阿吉，分別有犯意聯絡及行為分擔，均分別為共同正犯。
    被告所為犯罪事實(一)至(十一)共十一罪，係犯意各別，行為互異
    ，應予分論併罰。被告於96年間，曾犯施用第二級毒品罪
    ，經臺灣臺中地方法院96年度中簡字第731號判決判處有期
    徒刑4月，減為有期徒刑2月確定，並於96年8月14日執行完
    畢，此有臺灣高等法院被告前案紀錄表在卷可考，被告於受
    徒刑之執行完畢後，5年以內故意再犯本件有期徒刑以上之
    罪，為累犯，所犯各罪除販賣第一級毒品及第二級毒品罪之
    死刑、無期徒刑依法不得加重外，其他刑罰均應加重其刑。
    被告就犯罪事實(一)至(十)販賣第一級毒品海洛因及第二級毒
    品甲基安非他命部分，於檢察官偵查、原審及本院審理中均
    自白不諱，所犯各罪均應依毒品危害防制條例第17條第2項
    自白之規定減輕其刑。被告就犯罪事實(十一)轉讓禁藥甲基安
    非他命之犯行，雖於偵查及審判中均已自白，惟因其所適用
    之藥事法並無轉讓毒品者於偵審中自白應減輕其刑之特別規
    定，自無割裂適用毒品危害防制條例第17條減輕其刑之餘地
    （參最高法院99年度台上字第15號判決）。被告與賴勝益
    販賣海洛因之對象僅張怡姍一人，販賣次數為三次，且被告
    自稱係因其過於肥胖找不到工作，經濟窘困，連吃飯都發生
    問題之際，賴勝益無償供其吃飯，其為報答賴勝益，始鋌而
    走險為賴勝益收取金錢及送交海洛因予張怡珊，雖然三次販
    賣之金額分別為16萬元、3萬2000元、3萬2000元，數目不小
    ，惟該些利潤均為共犯賴勝益所取得，是以自非能以被告應
    與共犯賴勝益共負販賣第一級毒品之責任，即不分情節之輕
    重，一律處以相同之刑度，其所為較諸共犯賴勝益，或長期
    大量販賣毒品之大毒梟，其對社會治安及國民健康之危害顯
    然較小，而與此相類之案件，於實務上大多認為如處以法定
    本刑之最低刑度無期徒刑，仍屬失之過苛而不盡情理，不免
    予人情輕法重之感，更無從與大毒梟之惡行有所區隔，在客
    觀上足以引起一般人之同情，情節尚堪憫恕，而依刑法第59
    條之規定，酌量減輕其刑，雖被告就販賣第一級毒品部分已
    均依毒品危害防制條例第17條第2項之規定減輕其刑，惟此
    乃因其自白犯行所獲得之寬典，非能因此認為本件不再有情
    輕法重堪以憫恕之情狀，而剝奪被告原可如大多數相類案件
    依刑法第59條獲得酌減之機會，否則自白犯行者依毒品危害
    防制條例第17條第2項減輕其刑，未自白犯行者依刑法第59
    條酌減其刑，結果相同，毒品危害防制條例第17條第2項還
    能如何起鼓勵自白之作用。本院因認被告就販賣第一級毒品
    予張怡姍三次部分（即犯罪事實(一)、(二)、(四)），均依毒品危
    害防制條例第17條第2項規定減輕其刑後，均仍屬情輕法重
    ，在客觀上均仍足以引起一般人之同情，而難認無可憫恕之
    處，故均再依刑法第59條之規定，減輕其刑。以上刑之加
    減，先加後減之，或遞減之（販賣第一級毒品部分）。
四、按量刑輕重係屬事實審法院得依職權自由裁量之事項，苟已
    斟酌刑法第57條各款所列情狀而未逾越法定刑度，不得遽指
    為違法（參最高法院72年度台上字第6696號、75年度台上字
    第7033號判例要旨），且在同一犯罪事實與情節，如別無其
    他加重或減輕之原因，下級審量定之刑，亦無過重或失輕之
    不當情形，則上級審法院對下級審法院之職權行使，原則上
    應予尊重（參最高法院85年度臺上字第2446號判決）。又刑
    法第65條第2項規定，無期徒刑減輕者，為20年以上15年以
    下有期徒刑。是以原審對被告販賣第一級毒品海洛因及第二
    級毒品甲基安非他命部分，均依毒品危害防制條例第17條第
    2項自白之規定，減輕其刑，再對被告販賣第一級毒品海洛
    因部分，援引刑法第59條之規定遞減輕其刑後，依刑法第57
    條之規定審酌「被告素行難認良善，因貪圖阿吉、阿光無償
    提供之甲基安非他命，及為報答賴勝益恩情，未能正視施用
    或販賣毒品所帶來之危害以致觸犯重典，無償轉讓甲基安非
    他命1次予袁建壬，復與賴勝益共同賣海洛因所得共計22萬
    4000元，與賴勝益、阿光、阿吉共同販賣甲基安非他命所得
    共計2萬5500元，均係由賴勝益、阿光、阿吉取得，被告並
    未分得利潤，暨被告犯後態度良好，具有悔意」等情，分別
    量處如附表一所示之宣告刑，並敘明「被告現年35歲，若本
    院定以過重之應執行刑，其效用可能隨著長期刑之執行，等
    比例地大幅下跌，效用甚低，對被告教化效果亦不佳，尚且
    加重國家財政無益負擔，亦有害被告回歸社會」等理由，定
    其如主文所示之應執行刑等，並未逾越法定刑度，且無過重
    或失輕之明顯不當情形，依前揭說明，本院即應予尊重。又
    原審判決對於未扣案之被告與賴勝益共同販賣海洛因及甲
    基安非他命所得合計24萬6000元，與阿光共同販賣甲基安非
    他命所得合計3000元，與阿吉共同販賣甲基安非他命所得50
    0元，依毒品危害防制條例第19條第1項之規定，分別在所犯
    各罪項下，併予宣告與賴勝益或阿光或阿吉連帶沒收，如全
    部或一部不能沒收時，以被告與賴勝益之財產，或與阿光之
    財產，或與阿吉之財產連帶抵償之（詳如附表一所示），
    對於未扣案被告所有供聯絡犯罪事實(五)至(十)之犯行所用之三
    星廠牌之行動電話機具1支（含0000000000號SIM卡1張），
    依毒品危害防制條例第19條第1項之規定，分別在所犯各罪
    項下，併予宣告與阿光或阿吉連帶沒收，如全部或一部不能
    沒收時，與阿光或阿吉連帶追徵其價額（詳如附表一所示）
    ，對於未扣案被告所有供聯絡犯罪事實(十一)之犯行所用之三
    星廠牌之行動電話機具1支（含0000000000號SIM1張），依
    刑法第38條第1項第2款之規定，在該罪項下，併予宣告沒收
    ，敘明被告聯繫賴勝益、張怡珊販毒所使用之不詳廠牌行
    動電話機具2支（各含0000000000、0000000000號SIM卡1張
    ），非被告或共犯賴勝益所有，及共犯賴勝益用與被告聯絡
    販毒事宜之不詳廠牌行動電話機具1支（含0000000000號SIM
    卡1張），亦非共犯賴勝益或被告所有，此經被告及共犯賴
    勝益供述在卷（參原審第568號卷第112、142頁筆錄），與
    沒收條件不合，均未併予宣告沒收等，於法均無違誤。從而
    ，本院對於原審判決即應予維持。
五、檢察官提起上訴意旨謂原審判決對於被告販賣第一級毒品部
    分，援引刑法第59條酌量減輕其刑，難實彰顯其惡性，並使
    被告易生僥倖心理，且定應執行刑13年，顯屬過輕，無從反
    應販賣毒品之嚴重性，未能貫徹刑法量刑公平正義之理念，
    及被告提起上訴請求從輕量刑等，依前揭說明，均無理由，
    均應予駁回。
據上論斷，應依刑事訴訟法第368條，判決如主文。
本案經檢察官林蓉蓉到庭執行職務。
中    華    民    國   100    年    9     月    29    日
            刑事第七庭    審判長法  官  林  榮  龍
                                法  官  王  義  閔
                                法  官  李  秋  娟
以上正本證明與原本無異。
如不服本判決應於收受送達後十日內向本院提出上訴書狀，其未
敘述上訴之理由者，並得於提起上訴後十日內向本院補提理由書（
均須按他造當事人之人數附繕本）「切勿逕送上級法院」。
                                書記官  詹  錫  朋
中    華    民    國   100    年    9     月    29    日
附表一
┌──┬─────┬─────────────────┐
│編號│ 犯罪事實 │所犯罪名及應處之刑（含主刑、從刑）│
├──┼─────┼─────────────────┤
│ １ │犯罪事實(一)│陳永洲共同販賣第一級毒品，累犯，處│
│    │所載之犯行│有期徒刑玖年。                    │
│    │          │未扣案因販賣第一級毒品所得之財物新│
│    │          │臺幣拾陸萬元應與賴勝益連帶沒收之，│
│    │          │如全部或一部不能沒收時，以其與賴勝│
│    │          │益財產連帶抵償之。                │
├──┼─────┼─────────────────┤
│ ２ │犯罪事實(二)│陳永洲共同販賣第一級毒品，累犯，處│
│    │所載之犯行│有期徒刑捌年。                    │
│    │          │未扣案因販賣第一級毒品所得之財物新│
│    │          │臺幣萬貳仟元應與賴勝益連帶沒收之│
│    │          │，如全部或一部不能沒收時，以其與賴│
│    │          │勝益財產連帶抵償之。              │
├──┼─────┼─────────────────┤
│ ３ │犯罪事實(三)│陳永洲共同販賣第二級毒品，累犯，處│
│    │所載之犯行│有期徒刑肆年。                    │
│    │          │未扣案因販賣第二級毒品所得之財物新│
│    │          │臺幣貳萬貳仟元應與賴勝益連帶沒收之│
│    │          │，如全部或一部不能沒收時，以其與賴│
│    │          │勝益財產連帶抵償之。              │
├──┼─────┼─────────────────┤
│ ４ │犯罪事實(四)│陳永洲共同販賣第一級毒品，累犯，處│
│    │所載之犯行│有期徒刑捌年。                    │
│    │          │未扣案因販賣第一級毒品所得之財物新│
│    │          │臺幣萬貳仟元應與賴勝益連帶沒收之│
│    │          │，如全部或一部不能沒收時，以其與賴│
│    │          │勝益財產連帶抵償之。              │
├──┼─────┼─────────────────┤
│ ５ │犯罪事實(五)│陳永洲共同販賣第二級毒品，累犯，處│
│    │所載之犯行│有期徒刑年捌月。                │
│    │          │未扣案因販賣第二級毒品所得之財物新│
│    │          │臺幣壹仟元應與姓名年籍不詳綽號「阿│
│    │          │光」之成年男子連帶沒收之，如全部或│
│    │          │一部不能沒收時，以其與姓名年籍不詳│
│    │          │綽號「阿光」之成年男子財產連帶抵償│
│    │          │之。                              │
│    │          │未扣案之三星廠牌行動電話機具壹支（│
│    │          │含0000000000號SIM卡壹張）與姓名年 │
│    │          │籍不詳綽號「阿光」之成年男子連帶沒│
│    │          │收之，如全部或一部不能沒收時，與姓│
│    │          │名年籍不詳綽號「阿光」之成年男子連│
│    │          │帶追徵其價額。                    │
├──┼─────┼─────────────────┤
│ ６ │犯罪事實(六)│陳永洲共同販賣第二級毒品，累犯，處│
│    │所載之犯行│有期徒刑年柒月。                │
│    │          │未扣案因販賣第二級毒品所得之財物新│
│    │          │臺幣伍佰元應與姓名年籍不詳綽號「阿│
│    │          │光」之成年男子連帶沒收之，如全部或│
│    │          │一部不能沒收時，以其與姓名年籍不詳│
│    │          │綽號「阿光」之成年男子財產連帶抵償│
│    │          │之。                              │
│    │          │未扣案之三星廠牌行動電話機具壹支（│
│    │          │含0000000000號SIM卡壹張）與姓名年 │
│    │          │籍不詳綽號「阿光」之成年男子連帶沒│
│    │          │收之，如全部或一部不能沒收時，與姓│
│    │          │名年籍不詳綽號「阿光」之成年男子連│
│    │          │帶追徵其價額。                    │
├──┼─────┼─────────────────┤
│ ７ │犯罪事實(七)│陳永洲共同販賣第二級毒品，累犯，處│
│    │所載之犯行│有期徒刑年柒月。                │
│    │          │未扣案因販賣第二級毒品所得之財物新│
│    │          │臺幣伍佰元應與姓名年籍不詳綽號「阿│
│    │          │光」之成年男子連帶沒收之，如全部或│
│    │          │一部不能沒收時，以其與姓名年籍不詳│
│    │          │綽號「阿光」之成年男子財產連帶抵償│
│    │          │之。                              │
│    │          │未扣案之三星廠牌行動電話機具壹支（│
│    │          │含0000000000號SIM卡壹張）與姓名年 │
│    │          │籍不詳綽號「阿光」之成年男子連帶沒│
│    │          │收之，如全部或一部不能沒收時，與姓│
│    │          │名年籍不詳綽號「阿光」之成年男子連│
│    │          │帶追徵其價額。                    │
├──┼─────┼─────────────────┤
│ ８ │犯罪事實(八)│陳永洲共同販賣第二級毒品，累犯，處│
│    │所載之犯行│有期徒刑年柒月。                │
│    │          │未扣案因販賣第二級毒品所得之財物新│
│    │          │臺幣伍佰元應與姓名年籍不詳綽號「阿│
│    │          │光」之成年男子連帶沒收之，如全部或│
│    │          │一部不能沒收時，以其與姓名年籍不詳│
│    │          │綽號「阿光」之成年男子財產連帶抵償│
│    │          │之。                              │
│    │          │未扣案之三星廠牌行動電話機具壹支（│
│    │          │含0000000000號SIM卡壹張）與姓名年 │
│    │          │籍不詳綽號「阿光」之成年男子連帶沒│
│    │          │收之，如全部或一部不能沒收時，與姓│
│    │          │名年籍不詳綽號「阿光」之成年男子連│
│    │          │帶追徵其價額。                    │
├──┼─────┼─────────────────┤
│ ９ │犯罪事實(九)│陳永洲共同販賣第二級毒品，累犯，處│
│    │所載之犯行│有期徒刑年柒月。                │
│    │          │未扣案因販賣第二級毒品所得之財物新│
│    │          │臺幣伍佰元應與姓名年籍不詳綽號「阿│
│    │          │光」之成年男子連帶沒收之，如全部或│
│    │          │一部不能沒收時，以其與姓名年籍不詳│
│    │          │綽號「阿光」之成年男子財產連帶抵償│
│    │          │之。                              │
│    │          │未扣案之三星廠牌行動電話機具壹支（│
│    │          │含0000000000號SIM卡壹張）與姓名年 │
│    │          │籍不詳綽號「阿光」之成年男子連帶沒│
│    │          │收之，如全部或一部不能沒收時，與姓│
│    │          │名年籍不詳綽號「阿光」之成年男子連│
│    │          │帶追徵其價額。                    │
├──┼─────┼─────────────────┤
│ １０ │犯罪事實(十)│陳永洲共同販賣第二級毒品，累犯，處│
│    │所載之犯行│有期徒刑年柒月。                │
│    │          │未扣案因販賣第二級毒品所得之財物新│
│    │          │臺幣伍佰元應與姓名年籍不詳綽號「阿│
│    │          │吉」之成年男子連帶沒收之，如全部或│
│    │          │一部不能沒收時，以其與姓名年籍不詳│
│    │          │綽號「阿吉」之成年男子財產連帶抵償│
│    │          │之。                              │
│    │          │未扣案之三星廠牌行動電話機具壹支（│
│    │          │含0000000000號SIM卡壹張）與姓名年 │
│    │          │籍不詳綽號「阿吉」之成年男子連帶沒│
│    │          │收之，如全部或一部不能沒收時，與姓│
│    │          │名年籍不詳綽號「阿吉」之成年男子連│
│    │          │帶追徵其價額。                    │
├──┼─────┼─────────────────┤
│  │犯罪事實(十一)│陳永洲明知為禁藥而轉讓，累犯，處有│
│    │所載之犯行│期徒刑肆月，未扣案之三星廠牌行動電│
│    │          │話機具壹支（含0000000000號SIM卡壹 │
│    │          │張）沒收。                        │
└──┴─────┴─────────────────┘
附表二
┌──┬──────┬────────────────────┬───────┐
│編號│時      間  │通  訊  監  察  譯  文  內  容          │備         註 │
├──┼──────┼────────────────────┼───────┤
│ 01 │99年05月21日│A：0000000000（賴勝益）                 │佐證犯罪事實│
│    │下午        │B：0000000000（陳永洲）                 │  (一)          │
│    │03時56分52秒├────────────────────┤  。          │
│    │            │B：喂！                                 │通訊監察譯文│
│    │            │A：你跑去那裡？                         │  出處：99年度│
│    │            │B：出來─下！                           │  他字第4335號│
│    │            │A：阿那個有沒有打，我草屯那個朋友？     │  卷第75頁。  │
│    │            │B：都沒有咧。                           │              │
│    │            │A：你轉到我這裡來，你看到他問他要不要做 │              │
│    │            │   什麼？你跟他講我搬走了！             │              │
│    │            │B：哦，好。                             │              │
├──┼──────┼────────────────────┼───────┤
│ 02 │99年05月28日│A：0000000000（賴勝益）                 │佐證犯罪事實│
│    │下午        │B：0000000000（陳永洲）                 │  (二)。        │
│    │03時49分51秒├────────────────────┤通訊監察譯文│
│    │            │B：兄仔我大胖的！                       │  出處：99年度│
│    │            │A：要做什麼？                           │  他字第4335號│
│    │            │B：你朋友要上來找你，埔里那個要上來。   │  卷第75頁。  │
│    │            │A：我知道！你看他要做什麼？你再去家裡啦 │              │
│    │            │   ！                                   │              │
│    │            │B：好。我知道！                         │              │
│    ├──────┼────────────────────┤              │
│    │99年05月28日│A：0000000000（賴勝益）                 │              │
│    │下午        │B：0000000000（陳永洲）                 │              │
│    │05時18分18秒├────────────────────┤              │
│    │            │A：你不是誰要來找我？                   │              │
│    │            │B：我姐啊！還沒來！我在等她電話。       │              │
│    │            │A：哦！                                 │              │
├──┼──────┼────────────────────┼───────┤
│ 03 │99年08月01日│A ：0000000000（陳永洲）                │佐證犯罪事實│
│    │07時31分42秒│B ：0000000000（袁建壬）                │  (五)。        │
│    │            ├────────────────────┤通訊監察譯文│
│    │            │B：起來沒？                             │  出處：99他43│
│    │            │A：起來了。人家還沒起來咧！             │  35第11頁。  │
│    │            │B：你問看看！                           │              │
│    │            │A：才幾點而已？你以為人家準時上下班的哦 │              │
│    │            │   ！                                   │              │
│    │            │B：好啦！                               │              │
│    ├──────┼────────────────────┤              │
│    │99年08月01日│A ：0000000000（陳永洲）                │              │
│    │07時52分12秒│B ：0000000000（袁建壬）                │              │
│    │            ├────────────────────┤              │
│    │            │A：喂！                                 │              │
│    │            │B：有沒有問？                           │              │
│    │            │A：還沒啦！晚一點啦！                   │              │
│    │            │                                        │              │
│    ├──────┼────────────────────┤              │
│    │99年08月01日│A ：0000000000（陳永洲）                │              │
│    │12時03分55秒│B ：0000000000（袁建壬）                │              │
│    │            ├────────────────────┤              │
│    │            │B：問的怎麼樣？                         │              │
│    │            │A：沒打啦！                             │              │
│    │            │B：沒打，你不會打一下哦！               │              │
│    ├──────┼────────────────────┤              │
│    │99年08月01日│A ：0000000000（陳永洲）                │              │
│    │13時01分20秒│B ：0000000000（袁建壬）                │              │
│    │            ├────────────────────┤              │
│    │            │B：你有沒有在水池的那裡哦！             │              │
│    │            │A：沒有啦！                             │              │
│    ├──────┼────────────────────┤              │
│    │99年08月01日│A ：0000000000（陳永洲）                │              │
│    │14時31分36秒│B ：0000000000（袁建壬）                │              │
│    │            ├────────────────────┤              │
│    │            │B：找有沒有？                           │              │
│    │            │A：打都沒接！有就打給你了。             │              │
│    ├──────┼────────────────────┤              │
│    │99年08月01日│A ：0000000000（陳永洲）                │              │
│    │17時45分47秒│B ：0000000000（袁建壬）                │              │
│    │            ├────────────────────┤              │
│    │            │B：有沒有打？                           │              │
│    │            │A：都沒接。                             │              │
│    │            │B：上去撞看看！                         │              │
│    │            │A：叫不起來啦，我再打看看！             │              │
│    ├──────┼────────────────────┤              │
│    │99年08月01日│A ：0000000000（陳永洲）                │              │
│    │18時00分37秒│B ：0000000000（袁建壬）                │              │
│    │            ├────────────────────┤              │
│    │            │A：人在哪裡？                           │              │
│    │            │B：在你們家附近咧。                     │              │
│    │            │A：附近哪裡？來公園，                   │              │
│    │            │B：我在紅綠燈口這裡等你，錢先拿去啦！   │              │
│    │            │A：人家還在山上咧！等下下來。           │              │
│    │            │B：好啦！（語音來去公園）               │              │
│    ├──────┼────────────────────┤              │
│    │99年08月01日│A ：0000000000（陳永洲）                │              │
│    │18時58分52秒│B ：0000000000（袁建壬）                │              │
│    │            ├────────────────────┤              │
│    │            │B：你會不會拿錯？5百和1千的你不會拿錯？ │              │
│    │            │A：沒有啦，你那個都是整塊的！你也不要那 │              │
│    │            │   樣，還是你要5百的是一種粉的。好了有夠│              │
│    │            │   那裡都沒有跟你（當）啦。             │              │
├──┼──────┼────────────────────┼───────┤
│ 04 │99年08月10日│A ：0000000000（陳永洲）                │佐證犯罪事實│
│    │11時30分    │B ：0000000000（袁建壬）                │  (六)。        │
│    │            ├────────────────────┤通訊監察譯文│
│    │            │A：喂                                   │  出處：99他43│
│    │            │B：有回來了嗎                           │  35第12-13頁 │
│    │            │A：等人下班啦                           │  。          │
│    │            │B：你同事嗎                             │              │
│    │            │A：沒有，等人下班他才有辦法替我問，還有 │              │
│    │            │   上次被抓那個，看有無出來，我去他家問 │              │
│    │            │   看看啦，看他有嗎                     │              │
│    │            │B：好啦，你去問看看你再打給我啦         │              │
│    ├──────┼────────────────────┤              │
│    │99年08月10日│A ：0000000000（陳永洲）                │              │
│    │18時26分    │B ：0000000000（袁建壬）                │              │
│    │            ├────────────────────┤              │
│    │            │B：問的怎樣                             │              │
│    │            │A：還沒啦，七八點的事情了               │              │
│    ├──────┼────────────────────┤              │
│    │99年08月10日│A ：0000000000（陳永洲）                │              │
│    │20時01分    │B ：0000000000（袁建壬）                │              │
│    │            ├────────────────────┤              │
│    │            │B：回來了嗎                             │              │
│    │            │A：還沒，回來會打給你                   │              │
│    ├──────┼────────────────────┤              │
│    │99年08月10日│A ：0000000000（陳永洲）                │              │
│    │21時11分    │B ：0000000000（袁建壬）                │              │
│    │            ├────────────────────┤              │
│    │            │B：哦                                   │              │
│    │            │A：我在那個了                           │              │
│    │            │B：好                                   │              │
│    ├──────┼────────────────────┤              │
│    │99年08月10日│A ：0000000000（陳永洲）                │              │
│    │21時11分39秒│B ：0000000000（袁建壬）                │              │
│    │            ├────────────────────┤              │
│    │            │B：喂！街                               │              │
│    │            │A：在那裡？那個那裡！                   │              │
│    │            │B：哦！好。                             │              │
│    ├──────┼────────────────────┤              │
│    │99年08月10日│A ：0000000000（陳永洲）                │              │
│    │22時43分29秒│B ：0000000000（袁建壬）                │              │
│    │            ├────────────────────┤              │
│    │            │A：喂！                                 │              │
│    │            │B：電話都不接咧！                       │              │
│    │            │A：我在騎機車是有聽到呦！               │              │
│    │            │B：我東西都沒動！你明天來拿回去！       │              │
│    │            │A：好啦！那以後不要來找我拿。           │              │
│    │            │B：好啦。                               │              │
│    │            │A：那麼不信任以後不要找了。             │              │
├──┼──────┼────────────────────┼───────┤
│ 05 │99年08月13日│A ：0000000000（陳永洲）                │佐證犯罪事實│
│    │15時21分02秒│B ：0000000000（袁建壬）                │  (七)。        │
│    │            ├────────────────────┤通訊監察譯文│
│    │            │B：喂！                                 │  出處：99他43│
│    │            │A：要做什麼？                           │  35第11-14頁 │
│    │            │B：要不要找你逗陣的！                   │  。          │
│    │            │A：你現在在那裡？                       │              │
│    │            │B：我要去載我兒子，你逗陣的還沒回來咧！ │              │
│    │            │A：再找另一，他剛有打給我！說不會給我失 │              │
│    │            │   望的。                               │              │
│    │            │B：我剩下不多，只有5百而已！            │              │
│    │            │A：看看嗎？多還是少？                   │              │
│    │            │B：我載回來再打給你。                   │              │
│    │            │A：好。                                 │              │
│    ├──────┼────────────────────┤              │
│    │99年08月13日│A ：0000000000（陳永洲）                │              │
│    │15時26分23秒│B ：0000000000（袁建壬）                │              │
│    │            ├────────────────────┤              │
│    │            │B：喂！                                 │              │
│    │            │A：你人在那裡？                         │              │
│    │            │B：我載我兒子一下！在學校這裡！         │              │
│    │            │A：我聯絡好了，你錢先給我！             │              │
│    │            │B：我載我兒子一下，回去打給你。         │              │
│    │            │A：多久？                               │              │
│    │            │B：15分鐘內！                           │              │
│    │            │A：10分鐘！                             │              │
│    │            │B：好啦！                               │              │
│    ├──────┼────────────────────┤              │
│    │99年08月13日│A ：0000000000（陳永洲）                │              │
│    │15時42分14秒│B ：0000000000（袁建壬）                │              │
│    │            ├────────────────────┤              │
│    │            │A：喂！                                 │              │
│    │            │B：你在哪裡？                           │              │
│    │            │A：我在公園這裡！                       │              │
│    │            │B：你來土地公廟那裡拿！賣臭豆腐那裡？   │              │
│    │            │A：哦...好。                            │              │
│    ├──────┼────────────────────┤              │
│    │99年08月13日│A ：0000000000（陳永洲）                │              │
│    │15時47分46秒│B ：0000000000（袁建壬）                │              │
│    │            ├────────────────────┤              │
│    │            │B：你在哪裡？                           │              │
│    │            │A：等一下我速過去！                     │              │
│    │            │B：你要順便帶過來哦！                   │              │
│    ├──────┼────────────────────┤              │
│    │99年08月13日│A ：0000000000（陳永洲）                │              │
│    │15時53分51秒│B ：0000000000（袁建壬）                │              │
│    │            ├────────────────────┤              │
│    │            │A：在那裡？                             │              │
│    │            │B：在家裡。                             │              │
│    │            │A：七八咧，速到。                       │              │
│    ├──────┼────────────────────┤              │
│    │99年08月13日│A ：0000000000（陳永洲）                │              │
│    │16時03分13秒│B ：0000000000（袁建壬）                │              │
│    │            ├────────────────────┤              │
│    │            │A：喂！人呢？                           │              │
│    │            │B：門口，我家門前！                     │              │
│    │            │A：剛剛拿錢那裡？                       │              │
│    │            │B：對。                                 │              │
│    │            │A：快點出來，我到了。                   │              │
│    ├──────┼────────────────────┤              │
│    │99年08月13日│A ：0000000000（陳永洲）                │              │
│    │16時16分41秒│B ：0000000000（袁建壬）                │              │
│    │            ├────────────────────┤              │
│    │            │A：喂！                                 │              │
│    │            │B：你媽咧！你那個發霉的。               │              │
│    │            │A：那有？                               │              │
│    │            │B：發霉的！                             │              │
│    │            │A：怎麼會是發霉的？                     │              │
│    │            │B：發霉的那種！                         │              │
│    │            │A：我沒用不知道，我問看看？             │              │
│    │            │B：對呀！                               │              │
│    ├──────┼────────────────────┤              │
│    │99年08月13日│A ：0000000000（陳永洲）                │              │
│    │16時20分50秒│B ：0000000000（袁建壬）                │              │
│    │            ├────────────────────┤              │
│    │            │A：還沒通，都忙中！                     │              │
│    │            │B：看怎麼樣打給我！                     │              │
│    │            │A：好啦。                               │              │
│    ├──────┼────────────────────┤              │
│    │99年08月13日│A ：0000000000（陳永洲）                │              │
│    │16時24分20秒│B ：0000000000（袁建壬）                │              │
│    │            ├────────────────────┤              │
│    │            │B：有沒有？                             │              │
│    │            │A：他說只有這種而已！                   │              │
│    │            │B：那個沒有效果。                       │              │
│    │            │A：以後不要找他就好，不然怎麼辦！       │              │
│    ├──────┼────────────────────┤              │
│    │99年08月13日│A ：0000000000（陳永洲）                │              │
│    │16時32分17秒│B ：0000000000（袁建壬）                │              │
│    │            ├────────────────────┤              │
│    │            │A：喂！                                 │              │
│    │            │B：打給你朋友啦！                       │              │
│    │            │B：幹，拿那個沒效果的做什麼？           │              │
│    │            │A：還沒下班啦！7-8點咧！                │              │
│    ├──────┼────────────────────┤              │
│    │99年08月13日│A ：0000000000（陳永洲）                │              │
│    │20時28分59秒│B ：0000000000（袁建壬）                │              │
│    │            ├────────────────────┤              │
│    │            │A：還沒回來咧，可能沒有了，有我會打給你 │              │
│    │            │   。                                   │              │
│    │            │B：好啦！                               │              │
├──┼──────┼────────────────────┼───────┤
│06  │99年08月15日│A ：0000000000（陳永洲）                │佐證犯罪事實│
│    │20時17分17秒│B ：0000000000（袁建壬）                │  (八)。        │
│    │            ├────────────────────┤通訊監察譯文│
│    │            │A：剛回來而已！                         │  出處：99他43│
│    │            │B：5百元，你去跟你朋友拿。              │  35第14-15頁 │
│    │            │A：我去看看..                           │  。          │
│    ├──────┼────────────────────┤              │
│    │99年08月15日│A ：0000000000（陳永洲）                │              │
│    │20時24分23秒│B ：0000000000（袁建壬）                │              │
│    │            ├────────────────────┤              │
│    │            │B：有沒有？                             │              │
│    │            │A：10點以後。                           │              │
│    │            │B：那另一個呢？                         │              │
│    │            │A：不在啦！我等下過去！                 │              │
│    ├──────┼────────────────────┤              │
│    │99年08月15日│A ：0000000000（陳永洲）                │              │
│    │20時32分15秒│B ：0000000000（袁建壬）                │              │
│    │            ├────────────────────┤              │
│    │            │B：你在那裡？                           │              │
│    │            │A：在你們口！                           │              │
│    │            │B：你在我家巷子那裡等一下。             │              │
│    │            │A：好啦！                               │              │
│    ├──────┼────────────────────┤              │
│    │99年08月15日│A ：0000000000（陳永洲）                │              │
│    │22時01分41秒│B ：0000000000（袁建壬）                │              │
│    │            ├────────────────────┤              │
│    │            │B：你又拿發霉的！                       │              │
│    │            │A：沒有啦，你先放著我再處理。           │              │
│    │            │B：現在可以嗎？                         │              │
│    │            │A：幹，我在市內咧。                     │              │
│    │            │B：好啦！                               │              │
│    ├──────┼────────────────────┤              │
│    │99年08月15日│A ：0000000000（陳永洲）                │              │
│    │22時08分46秒│B ：0000000000（袁建壬）                │              │
│    │            ├────────────────────┤              │
│    │            │A：怎麼樣？                             │              │
│    │            │B：你幾點回來？                         │              │
│    │            │A：我在市內。                           │              │
│    ├──────┼────────────────────┤              │
│    │99年08月15日│A ：0000000000（陳永洲）                │              │
│    │22時47分17秒│B ：0000000000（袁建壬）                │              │
│    │            ├────────────────────┤              │
│    │            │B叫A去拿毒品，B要A拿錢去還等... 二人為此│              │
│    │            │吵架...                                 │              │
├──┼──────┼────────────────────┼───────┤
│ 07 │99年07月30日│A ：0000000000（陳永洲）                │佐證犯罪事實│
│    │18時48分29秒│B ：0000000000（陳國雄）                │  (九)。        │
│    │            ├────────────────────┤通訊監察譯文│
│    │            │A：喂！你好！                           │  出處：99他43│
│    │            │B：你在幹什麼？                         │  35第31頁。  │
│    │            │A：在上班呀！                           │              │
│    │            │B：今天可不可以？                       │              │
│    │            │A：應該可以吧，我問看看？               │              │
│    │            │B：看怎麼樣打給我哦！                   │              │
│    │            │A：可以啦。                             │              │
│    ├──────┼────────────────────┤              │
│    │99年07月30日│A ：0000000000（陳永洲）                │              │
│    │21時44分46秒│B ：0000000000（陳國雄）                │              │
│    │            ├────────────────────┤              │
│    │            │B：你在幹什麼？                         │              │
│    │            │A：還沒下班啦！明天好不好？             │              │
│    │            │B：唉呦，看你下班好了！                 │              │
│    │            │A：好啦，看我下班看怎樣樣再講。         │              │
│    ├──────┼────────────────────┤              │
│    │99年08月01日│A ：0000000000（陳永洲）                │              │
│    │18時02分26秒│B ：0000000000（陳國雄）                │              │
│    │            ├────────────────────┤              │
│    │            │B：你要幹嗎？                           │              │
│    │            │A：要去找你！                           │              │
│    │            │B：真的還是假的。                       │              │
│    │            │A：真的。                               │              │
│    │            │B：好啦！                               │              │
├──┼──────┼────────────────────┼───────┤
│ 08 │99年08月14日│A ：0000000000（陳永洲）                │佐證犯罪事實│
│    │20時39分09秒│B ：0000000000（陳國雄）                │  (十)。        │
│    │            ├────────────────────┤通訊監察譯文│
│    │            │B：喂，你在做什麼？                     │  出處：99他43│
│    │            │A：在厝裡呀！                           │  35第31頁。  │
│    │            │B：你在家裡，怎麼沒看到你機車？         │              │
│    │            │A：我停在對面呀！                       │              │
│    │            │B：你那裡有沒有？                       │              │
│    │            │A：有呀！你現在要的話要等一下！         │              │
│    │            │B：要等多久？                           │              │
│    │            │A：我聯絡一下！                         │              │
│    │            │B：好啦！                               │              │
│    ├──────┼────────────────────┤              │
│    │99年08月14日│A ：0000000000（陳永洲）                │              │
│    │20時55分51秒│B ：0000000000（陳國雄）                │              │
│    │            ├────────────────────┤              │
│    │            │A：喂，你在那裡？                       │              │
│    │            │B：現在去那裡？                         │              │
│    │            │A：現在要去人家那裡呀！                 │              │
│    │            │B：要先拿還是...                        │              │
│    │            │A：現在先拿啦！                         │              │
│    │            │B：回來好了。                           │              │
│    │            │A：人家沒辦法這樣啦，這不同主的。       │              │
│    │            │B：七八咧！                             │              │
│    │            │A：你人在那裡？                         │              │
│    │            │B：在南屯這裡！                         │              │
│    │            │A：要的話快一點拿一拿..                 │              │
│    │            │B：回來不行哦！                         │              │
│    │            │A：那不同主的，就是要拿好一點的才找這主 │              │
│    │            │   ！                                   │              │
│    │            │B：哦！                                 │              │
│    │            │A：對啦！                               │              │
│    ├──────┼────────────────────┤              │
│    │99年08月14日│A ：0000000000（陳永洲）                │              │
│    │21時28分36秒│B ：0000000000（陳國雄）                │              │
│    │            ├────────────────────┤              │
│    │            │A：塞車等一下！                         │              │
│    │            │B：你怎麼說這種話！                     │              │
│    │            │A：差不多10分鐘就好。                   │              │
│    │            │B：好啦！                               │              │
├──┼──────┼────────────────────┼───────┤
│ 09 │99年08月04日│A ：0000000000（陳永洲）                │佐證犯罪事實│
│    │17時21分    │B ：0000000000（袁建壬）                │  (十一)。        │
│    │            ├────────────────────┤通訊監察譯文│
│    │            │B：回來沒                               │  出處：99他43│
│    │            │A：還沒                                 │  35第11頁。  │
│    │            │B：你不是說五、六點？                   │              │
│    │            │A：一定會準時嗎                         │              │
│    │            │B：我哪知                               │              │
│    │            │A：我現在先出去找貼紙，回來再跟你找     │              │
│    ├──────┼────────────────────┤              │
│    │99年08月04日│A ：0000000000（陳永洲）                │              │
│    │18時02分    │B ：0000000000（袁建壬）                │              │
│    │            ├────────────────────┤              │
│    │            │A：喂                                   │              │
│    │            │B：回來沒                               │              │
│    │            │A：我現在在忙，我現在在市內             │              │
│    │            │B：何時會回來                           │              │
│    ├──────┼────────────────────┤              │
│    │99年08月04日│A ：0000000000（陳永洲）                │              │
│    │18時42分    │B ：0000000000（袁建壬）                │              │
│    │            ├────────────────────┤              │
│    │            │A：下班再拿去給你，還未下班啦，下班再拿 │              │
│    │            │   去給他                               │              │
│    │            │B：幾點啦，確定一下                     │              │
│    │            │A：差不多八點多                         │              │
│    │            │B：雞巴，不要了，我去你家拿             │              │
└──┴──────┴────────────────────┴───────┘
附錄論罪科刑法條
毒品危害防制條例第4條第1、2項：
製造、運輸、販賣第一級毒品者，處死刑或無期徒刑；處無期徒
刑者，得併科新臺幣2000萬元以下罰金。
製造、運輸、販賣第二級毒品者，處無期徒刑或7年以上有期徒
刑，得併科新臺幣1000萬元以下罰金。
藥事法第83條第1項
明知為偽藥或禁藥，而販賣、供應、調劑、運送、寄藏、牙保、
轉讓或意圖販賣而陳列者，處7年以下有期徒刑，得併科新臺幣5
00萬元以下罰金。